【裁判字號】    89,交易,39
【裁判日期】    890817
【裁判案由】    過失傷害
【裁判全文】
臺灣高雄地方法院刑事判決                          八十九年度交易字第三九號
    公  訴  人  臺灣高雄地方法院檢察署檢察官
    被      告  乙○○
右列被告因過失傷害案件，經檢察官提起公訴 (八十八年度偵字第二七四０九號)，
本院判決如左：
    主  文
乙○○因過失傷害人，處有期徒刑參月，如易科罰金，以參佰元折算壹日。
    事    實
一、乙○○於民國八十八年五月二十八日時分許，騎乘牌照號碼ＺＥＮ─四一０號（
    起訴書誤為ＥＮ─四一０號）機車，沿高雄市○○路由北向南行駛，途經該路與
    公福路口時，理應注意汽車行駛時，駕駛人應注意車前狀況及兩車併行之間隔，
    隨時採取必要之安全措施及汽車行駛至泥濘或積水道路，應減速慢行，作隨時停
    車之準備，且依當時情形，又無不能注意之情事，竟疏於注意該路段因下雨致路
    面產生坑洞，機車應減速慢行，並應警戒車前狀況及其機車與左右併行車輛之間
    隔，詎仍貿然以時速三十至四十公里之速度前行，乙○○因閃避路面坑洞，機車
    重心不穩而傾倒，致其機車手把撞及適同一時地，由甲○○○騎乘車號ＸＮＨ─
    六七二號同向駛至之機車，甲○○○因而人車倒地，因此受有右肩瘀傷、右手瘀
    傷、雙膝瘀傷、頸部損傷、第五、六、七頸椎椎間盤脫疝、右手尺骨骨折等傷害
    。乙○○於肇事後即以行動電話向警方報案並坦承肇事而接受裁判。
二、案經甲○○○訴由臺灣高雄地方法院檢察署檢察官偵查起訴。
    理    由
一、訊據被告乙○○承認有於右揭時、地以時速三十至四十公里之速度騎車與告訴人
    甲○○○發生車禍，並致使告訴人受傷之事實，然辯稱係因告訴人來撞伊，以致
    發生本件車禍，並無過失云云。查右揭事實，業據告訴人指訴綦詳，並有肇事路
    段之簡圖及高雄市立港醫院診斷證明書在卷可憑。
二、按汽車行駛至泥濘或積水道路時，應減速慢行，作隨時停車之準備，並應注意車
    前狀況，及兩車併行之間隔，隨時採取必要之安全措施，道路交通安全規則第九
    十三條第一項第四款、第九十四條第三項分別定有明文。被告駕駛車輛自應注意
    右開規定而為行駛。且依被告自承肇事路段當時因逢雨天，路面有坑洞，路況不
    佳、行進中很難保持平穩，因力氣小控制不住車頭等語（本院八十九年一月二十
    日審判筆錄），自應減速慢行並警戒車前狀況及其機車與左右併行車輛之間隔，
    作隨時停車之準備，且依當時情形，又無不能注意之情事，竟疏於注意，而以時
    速三十至四十公里之速度行車，又因力氣小控制不住車頭而機車傾倒，肇致本件
    車禍發生使告訴人受有傷害，其過失甚為顯然，被告所辯其無過失自不足憑採，
    而告訴人係因本件車禍受傷，已如前述，則被告之過失行為與告訴人之傷害結果
    間自具有相當因果關係。本件事證明確，被告犯行堪以認定。
三、本件被告駕車肇事，致被害人受傷，核其所為係犯刑法第二百八十四條第一項前
    段之過失傷害罪。被告於肇事後，偵查機關發覺前，即以行動電話向警方報案，
    此為告訴人所不爭，並經本院向泛亞電信股份有限公司查明屬實，有該公司之回
    函附卷可參，為對於未發覺之罪自首而接受裁判，應減輕其刑。審酌被告犯後在
    本院審理中未坦承犯行，態度可議，告訴人受傷迄今未癒，及被告與告訴人尚未
    達成民事和解等一切情狀，量處如主文所示之刑，並諭知易科罰金之折算標準。
據上論斷，應依刑事訴訟法第二百九十九條第一項前段、刑法第二百八十四條第一項
前段、第四十一條、第六十二條，罰金罰鍰提高標準條例第一條前段、第二條，判決
如主文。
中      華      民      國      八十九      年      八      月  十七    日
                                  臺灣高雄地方法院交通法庭
                                      法  官  王 俊 隆
右為正本，係照原本作成，證明與原本無異。
如不服本判決，應於送達後十日內，向本院提出上訴狀。
                                      書記官  趙 美 玲
中      華      民      國      八十九      年      八      月  十七    日
附錄本判決論罪之法條：
刑法二百八十四條第一項前段
  因過失傷害人者，處六月以下有期徒刑、拘役或五百元以下罰金。


司法院資訊處製作；財團法人民間司法改革基金會備份。
